【裁判字號】    95,基簡,632
【裁判日期】    951020
【裁判案由】    損害賠償
【裁判全文】
臺灣基隆地方法院民事簡易判決         95年度基簡字第632號
原      告  甲○○
被      告  乙○○
上列當事人間損害賠償事件，本院於95年10月5日言詞辯論終結
，判決如下：
    主  文
被告應給付原告新臺幣壹拾萬伍仟元，及自民國九十五年七月二
十八日起至清償日止，按年息百分之五計算之利息。
原告其餘之訴駁回。
訴訟費用新臺幣壹仟陸佰陸拾元，由被告負擔新台幣壹仟壹佰零
柒元，餘由原告負擔。
原告勝訴部分得假執行。
    事實及理由要領
一、原告起訴主張其所有車號HZ─0808號自用小客車，於民國（
    下同）94年2月8日晚間停放於自家所經營之基隆市○○路
    157號照相館前，突遭被告所駕駛之車號0128─FE號自用小
    客車衝撞，致原告上開所有自用小客車左側車身凹陷受有嚴
    重損壞，經送往汽車修理廠估價結果，需支出車輛維修費用
    新台幣（下同）158,300元，爰依侵權行為法則請求被告給
    付158,300元，及自起訴狀繕本送達翌日起至清償日止，按
    年息百分之五計算之利息等語，並提出估價單、車輛受損相
    片、交通部公路總局台北區監理所基隆監理站函等為證，並
    經本院依職權向基隆市警察局調閱本件車禍案件資料查閱確
    屬被告乙○○駕車不當，衝撞原告上開所有車輛，並同時造
    成基隆市○○路157號住戶鐵捲門損壞屬實，有基隆市警察
    局95年8月15日基警交字第0950023319號函附之道路交通事
    故調查報告表及道路交通事故調查報告表（一）（二）等影
    本在卷可稽，且被告亦對於原告所提出之現場拍攝相片不爭
    執，本院審酌上開證物與原告主張相符，堪信原告上開主張
    為真實。
二、又被告雖對於原告上開所有車輛之損壞確係其駕車不慎所致
    乙情不爭執，惟辯稱原告依估價所請求之賠償金額過高，且
    原告擅將其所有車輛停放在黃線上之行為，已違反道路交通
    管理處罰條例關於停車之規定，原告亦應對本件車禍之發生
    負責等語。經查，本件車禍肇事原因，係因被告駕車不慎衝
    撞原告停放在基隆市○○路157號店門口之上開車輛所致，
    並因而同時造成該門牌住戶之鐵捲門損壞等情，有基隆市○
    ○○道路交通事故調查報告表乙紙及原告庭呈而經被告不爭
    執之現場相片17幀在卷可稽；是依肇事現場所拍攝之相片內
    容觀之，原告上開所有車輛係緊靠著店面門前停放在黃線旁
    ，並有一輛黃色計程車依序排列在後，但在遭被告所駕駛之
    車輛撞擊其左後側車身後，卻連帶推擠而使原告所停放車輛
    之店前鐵捲門往內凹陷，顯見被告當時撞擊力之強，非其所
    辯僅係擦撞原告車輛上開車輛云云；況本件車禍發生完全肇
    因於被告駕駛車輛往右橫向衝撞原告緊靠店門前之車輛所致
    ，縱使原告停車有違反道路交通管理處罰條例之規定，亦屬
    交通執法單位是否可依法科處罰鍰或責令其移車問題，並無
    減於本件被告應負之過失侵權責任。是被告辯稱原告亦應就
    本件車禍肇事負責乙節，尚難採信。
三、按因故意或過失，不法侵害他人之權利者，負損害賠償責任
    ；不法毀損他人之物者，被害人得請求賠償其物因毀損所減
    少之價額，民法第184條第1項前段及同法第196條均定有明
    文。本件原告所有上開車輛於94年2月8日遭被告撞毀後，因
    兩造對於修復費用遲遲無法達成協議，嗣經原告於94年4月8
    日將上開受損車輛以30,000元售予第三人黃文金乙情，業據
    原告提出汽車買賣合約書一紙為證；而原告所有上開車輛經
    本院囑託台灣區汽車修理工業同業公會鑑定其回復原狀所需
    之花費暨詢問其在94年2月肇事時之同車款之價格，經鑑定
    及查詢結果，原告所有上開車輛之修復費用合計需花費
    141,370元，而該車之現今市價約為135,000元等情，有台灣
    區汽車修理工業同業公會95年9月12日95區汽工（同）字第
    95093號函附估價單明細及鑑價表各二紙在卷可參。以原告
    所有上開車輛係1995年5月出廠之豐田1.8汽車來看，其修復
    費用顯然已高於現今應有之市場價格，且原告既已將上開車
    輛出售，則應以原告出售上開車輛得款不足其應有之市場價
    格之差額，計算原告所受之損害。現原告所有上開車輛經詢
    問市場交易價格結果，其在肇事當時仍有135,000元之價值
    ，而在遭被告撞毀後僅能以30,000元出售他人，則其中不足
    之105,000元部分，原告自可向被告請求賠償該車所減少之
    價額。
四、從而，原告依侵權行為法則請求被告給付原告105,000元及
    自起訴狀繕本送達翌日即95年7月28日起至清償日止，按年
    息百分之五計算之利息，洵屬正當，為有理由，應予准許；
    至逾此範圍之請求，即屬無據，應予駁回。
五、本件係民事訴訟法第427 條第1 項所定之標的金（價）額五
    十萬元以下之財產權訴訟，原告勝訴部分本院應依職權宣告
    假執行。
六、訴訟費用1,660元由被告負擔三分之二即1,107元（元以下四
    捨五入），餘553元由原告負擔。
中    華    民    國    95    年    10    月    20    日
                  簡易庭法  官  林玉珮
以上正本係照原本作成。
對於本件判決如有不服，應於收受送達後20日內向本院提出上訴
書狀，上訴於本院合議庭。
中    華    民    國    95    年    10    月    20    日
                        書記官  洪福基


司法院資訊處製作；財團法人民間司法改革基金會備份。
